臺灣桃園地方法院刑事判決           100年度審訴字第1258號
公  訴  人  臺灣桃園地方法院檢察署檢察官
被      告  黃偉翔
上列被告因毒品危害防制條例案件，經檢察官提起公訴（100 年
度毒偵字第1396、第1832號），嗣於本院準備程序進行中，被告
就被訴事實為有罪之陳述，經本院告知簡式審判程序意旨，並聽
取公訴人及被告之意見後，本院合議庭裁定改由受命法官獨任依
簡式審判程序審理，並判決如下：
    主  文
黃偉翔施用第一級毒品，累犯，處有期徒刑拾月；又施用第二級
毒品，累犯，處有期徒刑捌月；又施用第二級毒品，累犯，處有
期徒刑捌月；又施用第一級毒品，累犯，處有期徒刑拾月，扣案
之注射針筒壹之沒收。應執行有期徒刑貳年捌月，扣案之注射針
筒壹支沒收。
    事  實
一、黃偉翔前於民國87年間因施用毒品案件，經臺灣宜蘭地方法
    院院以87年度毒聲字第246 號裁定送觀察、勒戒後，認無繼
    續施用毒品之傾向，於87年11月3 日執行完畢釋放出所，該
    次施用毒品犯行，並經臺灣宜蘭地方法院檢察署檢察官以87
    年度偵字第2326號為不起訴處分確定。於89年間（即前開觀
    察、勒戒執行完畢釋放後5 年內）因施用毒品案件，經本院
    以89年度毒聲字第4030號裁定送觀察、勒戒後，認有繼續施
    用毒品之傾向，再由本院以89年度毒聲字第4418號裁定令入
    戒治處所施以強制戒治，因其戒治成效經評定為合格，復經
    本院以89年度毒聲字第7268號裁定停止戒治，於89年12月18
    日停止戒治出所，交付保護管束，嗣經本院以90年度毒聲字
    第2283號裁定撤銷停止戒治，復令入戒治處所施以強制戒治
    ，已於91年2 月16日強制戒治期滿執行完畢，該次施用毒品
    犯行，嗣經本院以89年度易字第1822判決判處有期徒刑6 月
    確定。於93年間因施用第一、二級毒品案件，經本院以93年
    度訴字第1746號判決分別判處有期徒刑8 月、7 月，並定應
    執行有期徒刑1 年2 月確定，已於95年7 月8 日縮刑期滿執
    行完畢。詎其猶不知悛悔，復分別基於施用第一級毒品海洛
    因、第二級毒品甲基安非他命之犯意，分別於(一)100 年2 月
    16日上午10時許，在其桃園縣中壢市○○○街18號住處內，
    以針筒注射之方式施用第一級毒品海洛因，以吸食器燒烤吸
    食煙霧之方式施用第二級毒品甲基安非他命各1 次，嗣因黃
    偉翔為毒品列管人口，於100 年2 月16日晚間9 時30分許為
    警經其同意採集尿液送驗後，結果呈現嗎啡陽性及甲基安非
    他命陽性反應。(二)100 年3 月14日為警採尿時起往前回溯96
    小時之某時，於上址住處內，以吸食器燒烤吸食煙霧之方式
    施用第二級毒品甲基安非他命1 次；於100 年3 月14日凌晨
    2 時許，在上址住處內，以針筒注射之方式施用第一級毒品
    海洛因1 次。嗣於100 年3 月14日凌晨3 時50分許，在桃園
    縣龜山鄉○○路因另案為警查獲，並扣得其所有供本次施用
    海洛因所持有之注射針筒1 支，始悉上情。
二、案經桃園縣政府警察局中壢、龜山分局報請臺灣桃園地方法
    院檢察署檢察官偵查起訴。
    理  由
一、本案被告黃偉翔所犯之罪，均非法定刑為死刑、無期徒刑或
    最輕本刑3 年以上有期徒刑之罪，亦非高等法院管轄第一審
    之案件，而被告於準備程序中就被訴事實已為有罪之陳述，
    經本院告知簡式審判程序之旨，並聽取公訴人及被告之意見
    後，本院合議庭乃依刑事訴訟法第273 條之1 第1 項規定，
    裁定由受命法官獨任進行簡式審判程序，合先敘明。
二、上揭犯罪事實，業據被告於警詢、檢察官訊問及本院審理時
    坦承不諱，且被告於100 年2 月16日、100 年3 月14日為警
    採集之尿液，經送驗結果，呈現嗎啡陽性及甲基安非他命陽
    性反應，此有列管毒品人口尿液檢體採集送驗紀錄表、桃園
    縣政府警察局龜山分局檢體監管紀錄表、桃園縣政府警察局
    分局被採尿人尿液暨毒品真實姓名與編號對照表、臺灣檢驗
    科技股份有限公司濫用藥物檢驗報告、查獲現場之扣押物照
    片等在卷可稽，另有注射針筒1 支扣案可資佐證，足認被告
    之自白堪認與事實相符。另被告曾有事實欄一所載之施用毒
    品犯行，有臺灣高等法院被告前案紀錄表1 紙附卷可稽，被
    告本件施用毒品之犯行既非初犯，亦非毒品危害防制條例第
    20 條 第3 項所指「5 年後再犯」之情形，即應依法訴追審
    理。從而，本案事證明確，被告施用第一、二級毒品犯行，
    洵堪認定，應依法論科。
三、核被告所為，係犯毒品危害防制條例第10條第1 項、第2 項
    之施用第一級、第二級毒品罪。被告施用第一級、第二級毒
    品前持有第一、二級毒品之低度行為，均為施用第一、二級
    毒品之高度行為所吸收，均不另論罪。被告所犯上開二罪間
    ，犯意各別，行為互殊，應分論併罰。被告有事實欄一所載
    之犯罪科刑及執行完畢紀錄，此有臺灣高等法院被告前案紀
    錄表在卷可按。被告受徒刑之執行完畢後，於5 年以內，故
    意再犯本件有期徒刑以上之各罪，均為累犯，均應依刑法第
    47條第1 項之規定各加重其刑。爰審酌被告之素行，其前因
    施用毒品案件，經觀察、勒戒及強制戒治執行完畢，仍無戒
    除毒癮之決心，再為本件施用毒品犯行，顯見其定力不足、
    意志不堅、易受外界誘惑，原不宜寬縱，惟念其始終坦承犯
    行，態度尚屬良好等一切情狀，分別量處如主文所示之刑，
    並定其應執行刑，以示懲敬。
據上論斷，應依刑事訴訟法第273 條之1 第1 項、第299 條第1
項前段，毒品危害防制條例第10條第1 項、第2 項，刑法第11條
前段、第47條第1 項、第51條第5 款、第38條第1 項第2 款，判
決如主文。
本案經檢察官李安蕣到庭執行職務。
中    華    民    國   100    年    7     月    28    日
                        刑事庭    法  官  顏世翠
以上正本證明與原本無異。
如不服本判決應於收受判決後10日內向本院提出上訴書狀，並應
敘述具體理由。其未敘述上訴理由者，應於上訴期間屆滿後20日
內向本院補提理由書( 均須按他造當事人之人數附繕本) 「切勿
逕送上級法院」。
                                  書記官  吳忻蒨
中    華    民    國   100    年    7     月    28    日
附錄本案論罪科刑法條：
毒品危害防制條例第10條
施用第一級毒品者，處六月以上五年以下有期徒刑。
施用第二級毒品者，處三年以下有期徒刑。